nb: Bærbarhetsfunksjoner: Ryggsekkstropper; Bærehåndtak; Sammenleggbar; Lettvektsdesign; Stablebar; Hjul; Annet
zh-TW: 便攜性功能: 背包背帶; 提把; 可摺疊; 輕量設計; 可堆疊; 滾輪; 其他
fi: Siirrettävyysominaisuudet: Reppuolkaimet; Kantokahva; Taitettava; Kevyt rakenne; Pinottava; Pyörät; Muu
pt-BR: Portabilidade, recursos: Alças de mochila; Alça de transporte; Dobrável; Design leve; Empilhável; Rodas; Outros
sl-SI: Lastnosti prenosljivosti: Naramnice za nahrbtnik; Ročaj za prenašanje; Zložljivo; Lahka zasnova; Zložljivo drugo na drugo; Kolesa; Drugo
sk-SK: Funkcie prenosnosti: Popruhy na batoh; Rukoväť na prenášanie; Skladacie; Ľahký dizajn; Stohovateľné; Kolieska; Iné
bg-BG: Характеристики за преносимост: Презрамки за раница; Дръжка за носене; Сгъваем; Олекотен дизайн; Възможност за стифиране; Колелца; Друго
hr-HR: Značajke prenosivosti: Remenje za ruksak; Ručka za nošenje; Sklopivo; Lagani dizajn; Mogućnost slaganja; Kotači; Ostalo
es: Características de portabilidad: Correas de mochila; Asa de transporte; Plegable; Diseño ligero; Apilable; Ruedas; Otro
sv: Portabilitetsfunktioner: Ryggsäcksremmar; Bärhandtag; Hopfällbar; Lättviktsdesign; Stapelbar; Hjul; Annat
pl: Funkcje poprawiające przenośność: Szelki; Uchwyt do przenoszenia; Składana konstrukcja; Lekka konstrukcja; Możliwość sztaplowania; Kółka; Inne
th: คุณสมบัติการพกพา: สายสะพายหลัง; หูหิ้ว; พับได้; ดีไซน์น้ำหนักเบา; วางซ้อนกันได้; ล้อ; อื่นๆ
da: Bærbarhedsfunktioner: Rygsækstropper; Bærehåndtag; Foldbar; Letvægtsdesign; Stabelbar; Hjul; Andet
ko: 휴대성 기능: 백팩 스트랩; 운반용 핸들; 접이식; 경량 디자인; 적층식; 바퀴; 기타
de: Tragefunktionen: Rucksackgurte; Tragegriff; Faltbar; Leichtbauweise; Stapelbar; Rollen; Sonstige
ro-RO: Caracteristici de portabilitate: Bretele de rucsac; Mâner de transport; Pliabil; Design ușor; Stivuibil; Roți; Altele
el: Χαρακτηριστικά φορητότητας: Ιμάντες σακιδίου; Λαβή μεταφοράς; Αναδιπλούμενο; Ελαφρύς σχεδιασμός; Στοιβαζόμενο; Ρόδες; Άλλο
nl: Draagbaarheidskenmerken: Rugzakbanden; Draaggreep; Opvouwbaar; Lichtgewicht ontwerp; Stapelbaar; Wielen; Overig
tr: Taşınabilirlik özellikleri: Sırt çantası askıları; Taşıma sapı; Katlanabilir; Hafif tasarım; İstiflenebilir; Tekerlekler; Diğer
vi: Tính năng di động: Quai đeo ba lô; Tay cầm; Có thể gập lại; Thiết kế nhẹ; Có thể xếp chồng; Bánh xe; Khác
lt-LT: Nešiojamumo ypatybės: Kuprinės diržai; Nešimo rankena; Sulankstoma; Lengva konstrukcija; Sudedama; Ratukai; Kita
en: Portability features: Backpack straps; Carry handle; Foldable; Lightweight design; Stackable; Wheels; Other
cs: Funkce pro snadné přenášení: Popruhy batohu; Rukojeť na přenášení; Skládací; Lehká konstrukce; Stohovatelné; Kolečka; Jiné
hu: Hordozhatósági funkciók: Hátizsákpántok; Hordozófogantyú; Összecsukható; Könnyű kialakítás; Egymásra rakható; Kerekek; Egyéb
ja: 携帯機能: バックパックストラップ; キャリーハンドル; 折りたたみ式; 軽量デザイン; スタッキング可能; キャスター付き; その他
fr: Fonctionnalités de portabilité: Bretelles de sac à dos; Poignée de transport; Pliable; Conception légère; Empilable; Roulettes; Autre
zh-CN: 便携功能: 双肩带; 提手; 可折叠; 轻量化设计; 可叠放; 带轮; 其他
ru: Функции портативности: Лямки для рюкзака; Ручка для переноски; Складной; Легкая конструкция; Штабелируемый; Колесики; Другое
it: Caratteristiche di portabilità: Cinghie per zaino; Maniglia per il trasporto; Pieghevole; Design leggero; Impilabile; Ruote; Altro
pt-PT: Características de portabilidade: Alças de mochila; Pega de transporte; Dobrável; Design leve; Empilhável; Rodas; Outro